# 有关审计工作的 --检查凭证

提问人：canalxq 时间：2012-02-20 15:51:34
请问正常的业务 查凭证有用吗？比如说查四大往来和收入成本的凭证。我咋觉得没用呢？ 谢谢

回答人：chenyiwei
执行任何审计程序，都必须以一定的审计方法为指导，为一定的审计目标（财务报表中特定项目的认定或者关系到财务报表整体列报的某些事项）服务。抽查凭证作为审计程序的一种也必须符合这一点。所以我们反对漫无目的地抽查凭证，但是在一定的审计目标和审计方法的指导下，经过系统规划的审计策略中，抽凭程序可以作为一种重要的细节测试，取得最直接的审计证据，为审计整体目标服务。